臺灣高雄地方法院刑事判決　　　　　　　　　　　　　九十年度易字第二三二七號
　　公　訴　人　臺灣高雄地方法院檢察署檢察官
　　被　　　告　甲○○
　　選任辯護人　林樹根
　　　　　　　　邱麗妃
　　　　　　　　莊雯琇
右列被告因違反能源管理法案件，經檢察官提起公訴（八十九年度偵字第二六一八七
號），本院判決如左：
    主  文
甲○○共同連續隱匿公務員職務上委託第三人掌管之物品，處有期徒刑壹年肆月。
扣案之柴油貳萬陸仟公升、加油機壹具、加油碼錶貳台、加油槍壹支、馬達壹台、油
槽壹個、大圓油槽參個、橢圓型油槽貳個、加油機壹具、送貨單壹本、送貨單肆張及
新台幣肆仟零拾伍元，均沒收。
    事  實
一、甲○○明知柴油係石油製品，未經主管機關即高雄縣政府之核准，不得擅自經營
    石油製品之零售業務（該未經許可經營油品零售業務部分不構成刑責，詳後述）
    ，竟以每月新台幣（下同）二萬五千元之代價雇用乙○○（另經台灣高等法院高
    雄分院判處有期徒刑壹年確定），未經許可而經營石油製品之零售業務，並共同
    基於隱匿公務員職務上委託第三人保管物品之概括犯意，連續於左列時間，均在
    高雄縣仁武鄉○○路三三二號「台聚公司」旁空地之同一地點，從事如下之違法
    行為：
（一）自八十八年七月三日起，在上開地點，向姓名年籍不詳綽號「阿狗」（或稱「
      阿猴」）之男子，以每公升七．五元之價格購入八千公升之柴油，以每公升八
      ．五元之價格，出賣予不特定之卡車司機。嗣於七月六日十七時二十分許，乙
      ○○在上址正在替黃清志所駕駛之ＪＧ─七六七號貨櫃曳引車加油時，為高雄
      縣警察局保安隊員警當場查獲，並扣得加油槍一支、油槽一個、加油碼錶一個
      、馬達一台、柴油二百公升及送貨單一本，而上開加油槍一支、油槽一個、加
      油碼錶一個、馬達一台及柴油二百公升等物，則由高雄縣警察局保安隊委託乙
      ○○保管。
（二）乙○○於受委託保管期間內即同年七月十日起，在上開地點，竟因甲○○之授
      意，仍繼續向姓名年籍不詳綽號「阿狗」（或稱「阿猴」）之男子，以每公升
      七．五元之價格，購入不詳數量之柴油，混入前開所保管之柴油，利用前開高
      雄縣警察局保安隊交予其保管之加油槍一支、加油碼錶一個及馬達一台等物，
      在上址以每公升八．五元之價格出售予不特定卡車司機，而與甲○○共同隱匿
      所保管之柴油二百公升，嗣於同年七月十三日二十二時二十五分許，適乙○○
      為邱瑞乾所駕駛之ＪＢ─Ｏ一五號營業用大貨車加油至九十公升時，為高雄縣
      警察局鳳山分局員警當場查獲，並扣得加油槍一支、加油碼錶及馬達各一台（
      與上開附表所示編號一所列之物均屬同一）、送貨單四張、大圓油槽三個、加
      油碼錶一台、柴油十一萬公升、送貨單四張及銷售柴油所得一千六百十五元等
      物，而前揭加油槍一支、加油碼錶一台、馬達一台、大圓油槽三個，加油碼錶
      一台、柴油十一萬公升，則再度由高雄縣警察局鳳山分局交由乙○○保管。
（三）乙○○於受委託保管期間之某時，在同上地點，竟亦因甲○○之指使，仍繼續
      向姓名年籍不詳綽號「阿猴」（即「阿狗」）之男子，以每公升七．七元之價
      格，買入不詳數量之柴油，利用前揭高雄縣警察局鳳山分局委託其保管之加油
      槍一支、馬達一台及大型油槽三個、加油碼錶等物，以每公升八．八元之價格
      出售予不特定之卡車司機，並與甲○○共同將前揭所新購之柴油混入上開公務
      員委託其保管之柴油混合銷售，將所保管之柴油六萬二千五百公升加以出售隱
      匿，使人無法辨識。嗣於同年八月三日十四時三十五分許，值乙○○在上址為
      湯振昌所駕駛之ＸＳ─八一八號曳引車加油至一九三．二公升時，為高雄港務
      警察所員警當場查獲，並扣得加油槍一支及馬達一台（與上開附表編號一所列
      之物同一）、大型油槽三個、加油碼錶一台（與上開附表編號二之物相同）及
      柴油四萬七千五百公升，而上開扣得物品及柴油四萬七千五百公升等物，則再
      由高雄港務警察所委託乙○○保管。
（四）乙○○再於受委託保管期間即同年八月十六日起，在上開地點，復基於甲○○
      之授意，繼續向年籍姓名不詳綽號「阿猴」（即「阿猴」）之男子，以每公升
      七．八元之價格買入不詳數量之柴油，利用前揭高雄港務警察所委託其保管之
      加油槍及加油碼錶等物，以每公升八．八元之價格出售予不特定人，且將所新
      購入之柴油混入前開公務員委託其保管之柴油混合銷售，與甲○○共同將所保
      管之柴油七千五百公升加以出售隱匿，使人無法辨識。而於同年八月十九日十
      七時二十分許，適乙○○在上址為吳明陽所駕駛之ＸＳ─一八一號貨櫃車加油
      時，為高雄縣警察局保安隊員警當場查獲，並扣得加油槍一支（與前開附表編
      號一之加油槍相同）、加油碼錶一台（與上揭附表編號二之加油碼錶相同）、
      橢圓型油槽二個、加油機一具及柴油四萬公升，而前揭扣得物品及柴油四萬公
      升，則仍由高雄縣警察局保安隊交予乙○○保管。
（五）乙○○又於受委託保管期間即同年八月十六日起，在上開同一地點，再基於甲
      ○○之指使，仍繼續向年籍姓名不詳綽號「阿猴」（即「阿狗」）之男子，以
      每公千七．八元之價格買入不詳數量之柴油，利用右開高雄港務警察所委託其
      保管之大型油槽三個、馬達一台及高雄縣警察局保安隊委託其保管之加油機一
      具等物，以每公升八．八元之價格出售予不特定人，並將所新購入之柴油混入
      前揭公務員委託其保管之柴油混合銷售，與甲○○共同將所保管之柴油一萬四
      千公升加以出售隱匿，使無法辨識。嗣於同年八月二十一日十三時三十分許，
      值乙○○在上址替林金賜所駕駛之ＪＭ─六一八號曳引車加油至二七二．九四
      公升時，為高雄縣警察局交通隊員警當場查獲，並扣得馬達一台（與附表編號
      一馬達相同）、大型油槽三個（與附表編號二之大型油槽同一）、加油機一具
      （與附表編號四之加油機相同）、柴油二萬六千公升及銷售油品所得之二千四
      百元等物，而上開大型油槽三個、加油機一具、馬達一台及柴油二萬六千公升
      ，則仍委託乙○○保管。
二、案經台灣高雄地方法院函請台灣高雄地方法院檢察署檢察官偵查起訴。
    理  由
一、訊據被告甲○○矢口否認有何上開僱用乙○○，與乙○○共同連續隱匿公務員委
    託保管之查扣油品，而經營未經核准販售柴油之犯行，辯稱：伊非乙○○之幕後
    老闆亦未雇用乙○○，係因伊曾在友人面前說乙○○品行不佳，遭乙○○懷恨報
    復；查獲地點所裝設之電話係伊弟翁慶堂以前私設地下油行時以伊名義申設，事
    後亦係伊弟辦理移機到系爭查獲地點，伊僅介紹乙○○向翁慶堂租用，不知道乙
    ○○要租來經營地下加油站云云。經查：
（一）右揭受甲○○僱用，在上開地點違法經營地下加油站，為警查獲後，復因甲○
      ○之授意、指使，共同將受公務員委託保管之柴油混入其他來源不明之油品，
      繼續經營販售等事實，業據共犯乙○○於本院八十八年度易字八九六號刑事案
      件之警、偵訊、審理中，及台灣高等法院高雄分院八十九年訴字第一五一九號
      刑事案件審理中坦承不諱，核與證人即購買柴油之司機黃清志、邱瑞乾、湯振
      昌、吳明陽及林金賜於該案警訊時所證述之情節相符，並有保管條二紙、查獲
      刑事案件扣押贓證物暫行交付保管證明收據二紙、貨品扣押單一紙及現場照片
      三十四幀附卷足稽，復有加油槍一支、馬達一台、油槽一個、加油碼錶二個、
      大圓油槽三個、橢圓型油槽二個、加油機一具、柴油二萬六千公升、送貨單一
      本、送貨單四張及四千零十五元扣案可資佐憑。而上開前後五次查獲之油品，
      經抽樣送請中國石油股份有限公司鑑定，該油樣經化驗結果，確符合能源管理
      法所稱「石油及其產品」與經濟部經８５能字第八五四六一一二四號公告能源
      產品認定基準之「柴油」規範相符，此有該公司八十八年十月十五日高處（八
      八）高執字第八八一ＯＯ四三Ｏ號、八十八年十一月二十二日高處（八八）高
      執字第八八一一Ｏ五一二號、八十八年十月二十一日高處（八八）高執字第八
      八一ＯＯ五七九號、八十八年十月十九日高處（八八）高執字第八八一ＯＯ五
      四七號（以上均詳見原審卷）及八十八年十月十九日高處（八八）高執字第八
      八一ＯＯ五四八號（見八十八年度偵字第二二四三五號偵查卷）函附之檢驗報
      告附於前開案卷可佐，並經本院調取上開卷宗核閱屬實。
（二）共犯乙○○於本院前案審理時已明確供承：伊僅受僱於甲○○負責在加油站幫
      人加油，加油所得的錢均交給甲○○，他會來收取；伊並非老闆，乃甲○○請
      伊出面頂替；伊為警查獲後，由甲○○幫伊交保出來等語在卷（見本院八十八
      年易字第三九六九號刑事影印卷宗第八十頁、高雄高分院八十九年度上訴字第
      一五一九號影印卷宗十一月二十九日審判筆錄），核與證人即被查獲時之證人
      劉滿雄證述：乙○○係人頭，是幕後老闆要其出來頂罪等情大致相符（上開本
      院影印卷宗第一六七頁），並經本院調取該刑事案卷核閱無訛。又共犯乙○○
      前案在高雄縣仁武鄉○○路三百三十二號旁空地違法銷售柴油，於八十八年七
      月十三日為警查獲時，已陳明：該加油地點係以（Ｏ七）0000000號電
      話為對外聯絡方式（見高雄縣警察局鳳山分局八十八年七月十四日鳳警刑移字
      第九二九號警卷），而該號電話經前案承審法官向中華電信股份有限公司調閱
      客戶資料查詢結果，租用人即為被告甲○○，租用地點則位於高雄縣仁武鄉○
      ○段五十八、六十地號，且於八十八年八月三十一日距被告最後一次經警查獲
      後十日，即行拆機，此有該公司電話查詢單影本一紙在卷可憑，而前揭共犯乙
      ○○違法銷售柴油之高雄縣仁武鄉○○路三百三十二號旁空地，確係坐落於高
      雄縣仁武鄉○○段六十地號土地之上，與上揭以被告甲○○名義所申設之該號
      電話租用地點完全吻合一節，有高雄縣警察局鳳山分局九十年十月十七日鳳警
      刑字第一一二六九號函暨所附地籍圖、土地登記謄本各一份附卷足資查考。再
      參以乙○○於前案被查獲時，具保人其一之翁邱阿絲確為被告甲○○之妻，為
      被告甲○○所不否認，並有具保程序單一紙附卷可憑，佐以乙○○前開供陳：
      係甲○○幫伊交保出來等語對照觀之，足徵乙○○其上開供述：幕後老闆即為
      甲○○一節，應非子虛，堪可採信。至證人即共犯乙○○於本院調查時翻異前
      詞，證稱：該地下加油站是伊一人經營，因被告曾在友人面前讓其難堪，為了
      脫罪，才供證被告是幕後老闆云云。然證人乙○○供出幕後老闆，並不能解免
      其罪責，且其於前案及本院調查時均堅稱：每次查獲皆聯絡被告找人來交保等
      語（見前案卷及本院九十年七月十九日訊問筆錄），核與被告所供：伊不知交
      保之事，伊太太會去交保是因漁船老闆胡阿輝與乙○○熟識，拜託伊太太前去
      交保云云（本院九十一年一月十日審判筆錄），明顯不符，況依證人乙○○所
      證，其與被告已先有嫌隙，衡情遇有交保情事，應不會聯絡被告出面找人覓保
      ，益徵乙○○於本院調查所證，顯係迴護被告之詞，委不足取。
（三）被告又辯稱：上開電話係伊弟甲○○先前經營地下加油站時，伊用其名義申請
      設立給伊弟使用，事後遷機至本件查獲地點之事乃由伊弟辦理，伊不知電話移
      機至系爭地點係要經營加油行云云，並舉證人即其弟翁慶堂於本院訊問時所為
      證詞為憑，惟上開電話既因交予證人翁慶堂違法銷經營地下油行使用，前經警
      查獲，被告並因此於證人前案審理中到庭作證，有被告所舉之八十六年度易字
      第二二七八號刑事判決影本在卷可按，衡情被告自應特別注意以其名義租用之
      該支電話，有無再遭人為非法使用之理，豈有任由證人翁慶堂再將該電話遷機
      租用之理，益徵被告前揭所辯，與事實不符，係屬避就卸責之詞，委無足取，
      證人翁慶堂附和被告辯詞，亦屬事後迴護之詞，並無可採。
    綜上，本件事證明確，被告前揭共同隱匿公務員委託保管物品之犯行，已堪認定
    。
二、按被告甲○○僱用共犯乙○○，未經許可擅自經營石油製品柴油之零售業務，而
    為警查獲後，共犯乙○○復於受公務員委託保管扣案柴油、加油器具等物品期間
    ，因被告之授意，以購得來源不明之柴油混入渠受託保管之柴油中，並利用上開
    公務員委託其保管之器具，前後銷售達四次，渠等具隱匿受委託保管之柴油而為
    妨害公務之故意甚明，故核被告附表編號二、三、四、五所為，係犯刑法第一百
    三十八條之隱匿公務員職務上委託第三人掌管之物品罪。被告先後四次（第一次
    委託其保管之數量雖較第二次少，然第一次只有一個油槽，因此被告新購入之柴
    油必定混入受委託保管之柴油內再加以出售）隱匿公務員職務上委託第三人掌管
    物品之犯行，時間緊接，犯罪構成要件相同，顯係基於概括之犯意反覆為之，為
    連續犯，應依刑法第五十六條之規定論以一罪，並加重其刑。被告與乙○○彼此
    間就上開罪行，互有犯意聯絡及行為分擔，皆為共同正犯。公訴人就被告所犯隱
    匿公務員職務上委託第三人掌管之物品罪，雖漏未援引刑法第一百三十八條加以
    論處，然起訴事實已有敘及，本院自得併予審究。審酌被告素行尚可，有卷附台
  灣高等法院被告全國前案紀錄表在卷可按，其未經許可即擅自經營地下油行，從
    事石油製品之零售業務，所販售之劣等漁用柴油損害他人車輛，並對環境造成污
    染甚鉅，且對公務員所委託其保管之柴油予以隱匿，達八萬四千二百公升，藐視
    政府威信及法律尊嚴，實不宜輕縱，及犯後復飾詞狡辯，未見具體悔悟表現，惟
    尚未致生具體公共危險等一切情狀，量處如主文所示之刑。又扣案如附表所示之
    加油機一具、加油碼錶二台、加油槍一支、馬達一台、油槽一個、大圓油槽三個
    、橢圓型油槽二個、加油機一具、送貨單一本、送貨單四張及新台幣四千零十五
    元，均係被告甲○○與共犯乙○○所有，共同供本件犯罪所用之物及因犯罪所得
    之物，分別依刑法第三十八條第一項第二款、第三款之規定，宣告沒收；另扣案
    如附表編號五所示之柴油二萬六千公升，係被告於第一次違法銷售柴油為警查扣
    後，多次購進柴油混入所保管之柴油內，利用上開加油機具及設備再繼續銷售之
    剩餘，亦屬被告與共犯乙○○因前揭共同隱匿受委託保管柴油犯罪所得之物，且
    與其自身購入銷售之柴油已混同無法區分，應均依刑法第三十八條第一項第三款
    之規定，宣告沒收。
三、公訴意旨另以：被告甲○○於前揭時、地僱用乙○○，共同未經許可，擅自銷售
    油品之行為，另涉有能源管理法第二十條之一前段之未經許可經營能源產品銷售
    業務罪嫌云云。惟按行為後法律有變更者，適用裁判時之法律，但裁判前之法律
    有利於行為人者，適用最有利於行為人之法律，刑法第二條第一項定有明文；又
    是否為最有利於行為人之法律，除應就其法定刑為比較外，尚應就罪刑有關之共
    犯、未遂犯、連續犯、牽連犯、結合犯以及累犯加重、自首減輕、暨其他法定加
    減原因、與加減例等一切情形，綜其全部之結果，而為比較，再適用有利於行為
    人之法律處斷（最高法院二十四年上字第四六三四號判例可資參照）。查本件被
    告行為後，能源管理法業經修正更名為石油管理法，於九十年十月十一日公布，
    同年十月十三日生效施行，能源管理法第二十條之一原規定：「未經許可而經營
    中央主管機關指定之能源產品之輸入、輸出、生產、銷售業務者，處一年以下有
    期徒刑、拘役或科或併科新臺幣三十萬元以下罰金，並得沒收其輸入、輸出、生
    產、銷售之產品。」，新修正之石油管理法第四十條第一項第二款、第三項分別
    規定：「有下列各款情事之一者，處新台幣一百萬元以上，五百萬元以下之罰鍰
    ：二、違反第十七條第一項或第二項規定，經營汽、柴油或供車輛使用之液化石
    油氣零售業務。前項供銷售或自用之石油製品及所使用之加儲油（氣）設施器具
    ，沒入之。有第一項各款情形之一而致生公共危險者，處二年以下有期徒刑、拘
    役或科或併科新台幣六十萬元以上三百萬元以下罰金。」故觀之修正前後之能源
    管理法、石油管理法前揭條項所定刑度，雖以新法較重，惟新修正石油管理法於
    構成要件中，尚增加「致生公共危險」之具體危險犯要件，是就行為人而言，倘
    其未經核准，擅自經營石油製品零售業務之行為，並未有致生公共危險之具體狀
    態，僅屬科處行政罰鍰之範疇，尚難遽論以刑責。從而，揆諸前開判例意旨及說
    明，依刑法第二條第一項比較新舊法之結果，自以新修正石油管理法第四十條之
    規定較有利於行為人。經查：被告與共犯乙○○上揭未經核准，擅自經營屬於石
    油製品之柴油零售業務之行為，固經共犯乙○○供承在卷，已如前述，惟起訴事
    實並未載明渠等有何致生公共危險之具體犯行，且依卷證資料，被告等係在空地
    私設加油站，查無逸漏油品或油氣、不當靠近火源等足以致生公共危險之行為，
    亦無法佐認渠等上開擅自經營油品零售業務確已致生公共危險，自難僅以其私設
    地下加油站，即謂其有致生公共危險之情形。此外，本院復查無其他積極證據足
    資證明被告有何致生公共危險而構成刑責之犯行，被告等所為應屬行政處罰之範
    疇，自難以該罪相繩，本應諭知被告此部分無罪，惟此部分與前開論罪科刑部分
    有牽連犯之裁判上一罪關係，爰不另為無罪之諭知。
據上論斷，依刑事訴訟法第二百九十九條第一項前段，刑法第二十八條、第五十六條
、第一百三十八條、第三十八條第一項第二款、第三款，判決如主文。
本案經檢察官高大方到庭執行職務。
中      華      民      國      九十一      年    一    月    二十四    日
                                  臺灣高雄地方法院刑事第六庭
                                      審判長  法  官  趙家光
                                              法  官  張世賢
                                              法  官  林韋岑
右正本證明與原本無異。
如不服本判決，應於判決送達後十日內，向本院提出上訴狀。
                                              書記官  董明惠
中      華      民      國  九十一      年    一    月    二十四    日
【附表】
┌───┬──────┬────────┬────────────┬───┐
│編 號 │  物    品  │ 數       量    │查 獲 時 間 及 地 點    │備 註 │
├───┼──────┼────────┼────────────┼───┤
│      │加油槍      │壹支            │八十八年七月六日十七時二│被告楊│
│      ├──────┼────────┤十分許，在高雄縣仁武鄉三│金來先│
│      │油槽        │壹個            │三二號「台聚公司」旁空地│後被查│
│      ├──────┼────────┤。其中加油槍、油槽、碼表│獲五次│
│  一  │加油碼錶    │壹個            │馬達及柴油等物，均委託楊│，其用│
│      ├──────┼────────┤金來保管。              │以銷售│
│      │馬達        │壹台            │                        │柴油之│
│      ├──────┼────────┤                        │油槽、│
│      │柴油        │貳佰公升        │                        │加油機│
│      ├──────┼────────┤                        │、加油│
│      │送貨單      │壹本            │                        │槍、馬│
├───┼──────┼────────┼────────────┤達及加│
│      │大圓油槽    │參個            │八十八年七月十三日二十  │油碼錶│
│      ├──────┼────────┤時二十五分，在高雄縣仁武│，係屬│
│      │馬達        │壹台            │鄉三三二號旁空地。其中大│同一批│
│      ├──────┼────────┤圓油槽、馬達、加油槍、  │公務員│
│  二  │加油槍      │壹支            │加油碼表、柴油等物委託楊│委託其│
│      ├──────┼────────┤金來保管。（該加油槍、馬│保管之│
│      │加油碼錶    │貳台            │達、加油碼表一台等物，係│物品，│
│      ├──────┼────────┤右揭編號一所委託乙○○保│僅能就│
│      │柴油        │壹拾壹萬公升    │管之物。）              │各該次│
│      ├──────┼────────┤                        │供犯罪│
│      │送貨單      │肆張            │                        │所用之│
│      ├──────┼────────┤                        │情形，│
│      │新台幣      │壹仟陸佰拾伍元  │                        │沒收  │
├───┼──────┼────────┼────────────┤一 次 │
│      │大型油槽    │參個            │八十八年八月三日十四時三│，至於│
│      ├──────┼────────┤十五分，在高雄縣仁武鄉三│柴油雖│
│      │加油碼錶    │壹台            │三二號旁空地。其中大型油│曾交予│
│      ├──────┼────────┤槽、加油碼錶、馬達及柴油│被告保│
│  三  │加油槍      │壹支            │等物委託乙○○保管。（該│管，然│
│      ├──────┼────────┤大型油槽及加油碼錶係編號│而被告│
│      │馬達        │壹部            │二、而加油槍及馬達係編號│繼續向│
│      ├──────┼────────┤一所委託乙○○保管之物）│「阿猴│
│      │柴油        │肆萬柒仟伍佰公升│                        │」之男│
├───┼──────┼────────┼────────────┤子販入│
│      │橢圓型油槽  │貳個            │八十八年八月十九日十七時│加入油│
│      ├──────┼────────┤二十分，在高雄縣仁武鄉鳳│槽內，│
│      │加油機      │壹具            │仁路三三Ｏ號旁。其中橢圓│僅就第│
│      ├──────┼────────┤型油槽、加油機、加油槍、│      │
│  四  │加油槍      │壹支            │加油碼錶及柴油等物委託楊│五次扣│
│      ├──────┼────────┤金來保管。（該加油槍係編│得之二│
│      │加油碼表    │壹台            │號一、加油碼錶係編號二所│萬六千│
│      ├──────┼────────┤委託乙○○保管之物）    │公升宣│
│      │柴油        │肆萬公升        │                        │告沒收│
├───┼──────┼────────┼────────────┤。    │
│      │大型油槽    │參個            │八十八年八月二十一日十三│      │
│      ├──────┼────────┤時三十分，在高雄縣仁武鄉│      │
│      │加油機      │壹具            │鳳仁路旁空地。其中大型油│      │
│      ├──────┼────────┤槽、加油機、馬達及柴油等│      │
│  五  │馬達        │壹台            │物委託乙○○保管。（該馬│      │
│      ├──────┼────────┤達係編號一、大型油槽係編│      │
│      │柴油        │貳萬陸仟公升    │號二、加油機係編號四所委│      │
│      ├──────┼────────┤託被告保管之物）        │      │
│      │新臺幣      │貳仟肆佰元      │                        │      │
└───┴──────┴────────┴────────────┴───┘
【附錄本判決論罪科刑法條】
刑法第一百三十八條：
  毀棄、損壞或隱匿公務員職務上掌管或委託第三人掌管之文書、圖畫、物品，或致
  令不堪用者，處五年以下有期徒刑。
